臺灣南投地方法院民事裁定
111年度家救字第5號
聲  請  人  徐雪卿  





相  對  人  蔡育霖  



            李龍珠  


上列當事人間聲請宣告停止親權事件，聲請人聲請訴訟救助，本
院裁定如下：
    主    文
本件准予訴訟救助。
    理    由
一、按當事人無資力支出訴訟費用者，法院應依聲請，以裁定准
    予訴訟救助。但顯無勝訴之望者，不在此限。法院認定前項
    資力時，應斟酌當事人及其共同生活親屬基本生活之需要。
    民事訴訟法第107條定有明文。次按，經財團法人法律扶助
    基金會之分會准許法律扶助之無資力者，其於訴訟或非訟程
    序中，向法院聲請訴訟救助時，除顯無理由者外，應准予訴
    訟救助，不受民事訴訟法第108條規定之限制。法律扶助法
    第63條亦定有明文。再按，家事事件法就費用之徵收及負擔
    等項並無規定，其中家事訴訟事件準用民事訴訟法之規定（
    該法第51條規定），固得準用民事訴訟法關於訴訟救助之規
    定，惟家事非訟事件，僅於該法第97條規定準用非訟事件法
    ，而非訟事件法對訴訟救助則漏未規範，自應類推適用民事
    訴訟法第107條以下有關訴訟救助之規定。
二、聲請意旨略以：聲請人徐雪卿與相對人蔡育霖、李龍珠間聲
    請宣告停止親權事件（本院111年度家親聲字第25號），因
    聲請人無資力支出訴訟費用，業向財團法人法律扶助基金會
    南投分會聲請法律扶助獲准，爰依法聲請訴訟救助等語。
三、經查，聲請人主張之上開事實，業據其提出財團法人法律扶
    助基金會法律扶助申請書、審查表（未經審查核准表單）、
    戶口名簿、法務部○○○○○○○受刑人在監執行證明書、南投縣
    政府警察局受（處）理失蹤人口案件登記表等件影本為證，
    並有財團法人法律扶助基金會南投分會111年2月21日法扶投
    字第1110000041號函檢送本院之財團法人法律扶助基金會法
    律扶助申請書、申請人身分證正反面、申請人資力審查詢問
    表、戶口名簿、南投縣南投市中低收入戶證明書、審查表、
    審查決定通知書（全部扶助）等件影本附卷可參，另有聲請
    人之109年度所得、勞保資料，有稅務電子閘門財產所得調
    件明細表、勞保局被保險人投保資料查詢等查詢資料附於本
    院111年度家親聲字第25號卷內可稽；復經本院依職權調取
    本院111年度家親聲字第25號宣告停止親權事件卷宗，為形
    式審查之結果，聲請人之聲請，非顯無勝訴之望；復查無不
    符法律扶助之事實，自堪信聲請人之主張為真實。則參諸前
    揭規定，聲請人聲請本件訴訟救助，於法並無不合，應予准
    許。
四、依家事事件法第97條，民事訴訟法第107條第1項前段，法律
    扶助法第63條，裁定如主文。
中　　華　　民　　國　 111　　年　　2　　月　　23　　日
                家事法庭    法  官  黃立昌
以上正本係照原本作成。
如對本裁定抗告，須於裁定送達後10日內向本院提出抗告狀，並
繳納抗告費新臺幣1,000元。
中　　華　　民　　國　 111　　年　　2　　月　　23　　日
                            書記官　古紘瑋